【裁判字號】    97,訴,200
【裁判日期】    970314
【裁判案由】    違反毒品危害防制條例
【裁判全文】
臺灣彰化地方法院刑事判決               97年度訴字第200號
公  訴  人  臺灣彰化地方法院檢察署檢察官
被      告     甲○○
上列被告因違反毒品危害防制條例案件，經檢察官提起公訴（96
年度毒偵字第5554號），本院裁定以簡式審判程序審理，判決如
下：
    主    文
甲○○施用第一級毒品，累犯，處有期徒刑捌月。又施用第二級
毒品，累犯，處有期徒刑肆月。應執行有期徒刑拾壹月。
    犯  罪  事  實
一、甲○○前因施用毒品案件，由臺灣彰化地方法院檢察署檢察
    官提起公訴並聲請強制戒治，經本院於民國90年6月14日以
    90年度易字第93號判決，判處有期徒刑8月確定，業於92年2
    月28日執行完畢；而強制戒治部分則於91年2月5日停止戒治
    出所，所餘期間付保護管束，並於91年4月2日因保護管束未
    經撤銷視為執行完畢釋放。又因施用毒品案件，經本院於92
    年7月22日以92年度訴字第481號判決，判處有期徒刑9月確
    定。詎猶不知警惕，復基於施用第一級毒品海洛因之犯意，
    於96年10月1日下午4時30分許，在其位於彰化縣永靖鄉永南
    村四維巷3號之居所內，以將海洛因摻入香菸內點燃吸用之
    方式，施用第一級毒品海洛因一次；另基於施用第二級毒品
    甲基安非他命之犯意，於96年9月30日下午4時30分許，在其
    位於彰化縣永靖鄉永南村四維巷3號房間內，以將甲基安非
    他命置於玻璃吸食器內燒烤吸食煙霧之方式，施用第二級毒
    品甲基安非他命一次。嗣其因另涉搶奪案件經通緝，為警於
    96年10月2日晚上11時45分許，在彰化縣永靖鄉永南村四維
    巷3號前查獲，經採集其尿液送驗，結果呈安非他命、甲基
    安非他命及嗎啡陽性反應，始查悉上情。
二、案經彰化縣警察局員林分局報請臺灣彰化地方法院檢察署檢
    察官偵查起訴。
    理    由
一、本件被告甲○○所犯係死刑、無期徒刑、最輕本刑為三年以
    上有期徒刑或高等法院管轄第一審案件以外之罪，並於本院
    行準備程序時就被訴事實為有罪之陳述，本院合議庭依前揭
    規定，經評議結果，裁定改由受命法官獨任行簡式審判程序
    ，先予敘明。
二、上揭犯罪事實，業據被告甲○○迭於本院行準備程序、審理
    程序時均坦承不諱，且其於96年10月2日為警查獲時所採取
    之尿液，經送鑑驗結果，確呈嗎啡、安非他命及甲基安非他
    命陽性反應，此有彰化縣警察局員林分局委託檢驗尿液代號
    與真實姓名對照認證單，及中山醫學大學附設醫院檢驗科藥
    物檢測中心出具之尿液檢驗報告各1紙附卷可稽，足認被告
    之自白應與事實相符，應可採信。
三、按修正毒品危害防制條例就施用毒品者，僅於「初犯」及「
    五年後再犯」二種情形，有其追訴條件之限制，即須於初犯
    經觀察、勒戒或強制戒治釋放後，五年內均無施用毒品之行
    為，始能認其前所實施之觀察、勒戒或強制戒治已足遮斷毒
    癮，而得於五年後再犯時，再予適用初犯之規定，重行觀察
    、勒戒等程序；倘五年內已經再犯，被依法追訴處罰，縱其
    第三次（或第三次以上）施用毒品之時間在初犯釋放五年以
    後，即與「五年後再犯」之情形有別，且因已於「五年內再
    犯」，顯見其再犯率甚高，原實施觀察、勒戒或強制戒治，
    已無法收其實效，而無五年戒斷期之存在，自無再經觀察、
    勒戒及強制戒治之必要，應由檢察官逕行起訴，最高法院95
    年度台非字第59號判決、95年度台非字第65號判決及95年度
    第7 次刑事庭會議決定足供參照。本件被告曾因施用毒品案
    件，由臺灣彰化地方法院檢察署檢察官提起公訴並聲請強制
    戒治，經本院於90年6月14日，以90年度易字第93號案判處
    有期徒刑8月確定，業於92年2月28日執行完畢；而強制戒治
    部分則於91年2月5日停止戒治出所，所餘期間付保護管束，
    並於91年4月2日因保護管束未經撤銷視為執行完畢釋放。又
    因施用毒品案件，經本院於92年8月11日，以92年度訴字第
    481號判處有期徒刑9月確定，有臺灣彰化地方法院檢察署刑
    案資料查註紀錄表及臺灣高等法院被告前案紀錄表各一份附
    卷可稽；是被告本次施用毒品之犯行，即與觀察、勒戒或強
    制戒治執行完畢釋放後5年後再犯施用毒品罪之情形有別，
    應依法論科。
四、核被告所為，係犯毒品危害防制條例第10條第1、2項之施用
    第一、二級毒品罪。被告為施用毒品而持有第一、二級毒品
    ，其持有之低度行為應為施用之高度行為所吸收，不另論罪
    。再被告所犯上開二罪，犯意各別，行為互殊，且犯罪構成
    要件亦不同，應予分論併罰。又被告前因施用毒品案件，由
    臺灣彰化地方法院檢察署檢察官提起公訴並聲請強制戒治，
    經本院於90年6月14日，以90年度易字第93號案判處有期徒
    刑8月確定，業於92年2月28日執行完畢，有臺灣彰化地方法
    院檢察署刑案資料查註紀錄表及臺灣高等法院被告前案紀錄
    表各一份附卷可稽，被告於受有期徒刑之執行完畢後，5年
    內故意再犯有期徒刑以上之二罪，均為累犯，應依刑法第47
    條第1項規定，加重其刑。爰審酌被告前曾有施用毒品罪，
    猶再施用本件毒品，惟其對他人權益之侵害仍屬有限，於本
    院行準備程序與審理時均已坦承犯行，暨施用之情節等一切
    情狀，分別量處如主文所示之刑，並定其應執行之刑，以示
    懲儆。
據上論斷，應依刑事訴訟法第273條之1第1項、第299條第1項前
段，毒品危害防制條例第10條第1項、第2項，刑法第11條前段、
第47條第1項、第51條第5款，判決如主文。
本案經檢察官陳茂榮到庭執行職務
中    華    民    國    97    年    3    月     14    日
                  刑事第三庭     法  官  吳俊螢
以上正本證明與原本無異。
如不服本判決，應於判決送達後10日內，向本院提出上訴書狀，
上訴書狀應「敘述具體上訴理由」，並按他造當事人之人數附繕
本。「切勿逕送上級法院」。
中    華    民    國    97    年    3    月     14    日
                                 書記官  林怡吟
附錄本案論罪科刑法條
毒品危害防制條例第10條
施用第一級毒品者，處 6 月以上 5 年以下有期徒刑。
施用第二級毒品者，處 3 年以下有期徒刑。


司法院資訊處製作；財團法人民間司法改革基金會備份。
